臺灣士林地方法院行政訴訟判決


原      告  黃靖麟      

被      告  ○○○○學院
代  表  人  ○○○（院長）住同上
訴訟代理人  ○○○     
上列當事人間薪給事件，原告不服公務人員保障暨培訓委員會中
華民國106年8月8日公審決字第0181 號復審決定，提起行政訴訟
，經臺北高等行政法院裁定移送前來（106年度訴字第1243 號）
，本院判決如下：
    主  文
原告之訴駁回。
訴訟費用由原告負擔。
    事實及理由
一、程序事項：本件係其他關於公法上財產關係之訴訟，其標的
    之金額在新臺幣（下同）40萬元以下之事件，依行政訴訟法
    第229 條第2 項第3 款規定，應適用簡易訴訟程序。
二、事實概要：原告係被告聘任之副研究員（比照助理教授資格
    聘任），前於民國106年3月28日（以被告收文戳記為主）以
    其於105年8月1 日取得副教授資格，向被告申請「學術研究
    費應比照副教授級支領」。經被告以106年4月5日○院人字第
    1060000900 號否准申請，原告不服，提起復審，經公務人
    員保障暨培訓委員會（下稱保訓會）106年8月8日公審決字
    第0181 號復審決定駁回（下稱系爭復審決定），原告不服
    提起本件行政訴訟。
三、本件原告主張：
  ㈠原告自99年8 月起受被告聘任，均係依據○○○○學院組織法第6
     條、○○○○學院聘任人員管理要點（下稱系爭聘任要點）、○
    ○○○學院聘書為受聘。薪給部分依系爭聘任要點第16點規定
    及○○○○學院聘書第11條約定，自應比照教師待遇條例第13、
    15 條以助理教授薪額敘薪。故原告於105年8 月1 日取得副
    教授資格後，自應依前揭規定，改以副教授資格領取學術加
    給及學術研究費差額。況依行政院人事行政局（現改制為行
    政院人事行政總處）96年10月3 日局給字第0960063748號函
    ，學術研究費應依教師資格發給，與其職務無涉。是原告主
    張依教師待遇條例第15條第1 項第2 款規定，比照副教授資
    格領取學術加給、學術研究費，自應屬有據。
  ㈡本件訴訟爭點在於學術研究費，與本俸乃屬二事，原告年功
    薪額已超過副教授薪額之起敘，而無提敘問題，被告引用教
    師待遇條例第11條規定，顯與本案無關，被告以○○○○學院編
    制表作為薪資給付依據，已明顯違反教師待遇條例相關規定
    並已違反俸給法定主義，自不足採。且保訓會所為系爭復審
    決定亦有多處謬誤：
    ⒈被告將副研究員之職務等級與薪額待遇比照助理教授之職
      務等級，顯與教育人員任用條例施行細則第5條第2項規定
      不符。其次原告僅以副教授資格申請改支副教授等級之學
      術研究費，並未要求以年終成績考核結果作為請領依據，
      其認知應有錯誤。
    ⒉系爭復審決定書對於是否適用教師待遇條例一節明顯前後
      矛盾，復依公務人員保障法第15條規定，待遇須依法律給
      予，而不得以行政規則排除法律適用，業已違反法律保留
      原則，屬行政程序法第158條第1項第2款無效情形。
    ⒊系爭聘任要點第2、4、16點規定，已明定原告薪給事項應
      比照教育人員相關法令辦理，而無被告任意解釋之空間，
      且聘任及敘薪乃屬二事，不得混為一談。另被告103年9月
      5日修正編制表，恰好彰顯其未配合同年7月3 日修正之系
      爭聘任要點，系爭聘任要點第4 點已規定領有副教授及助
      理教授證書者都可以獲聘為副研究員，但編制表僅規定副
      研究員比照助理教授資格聘任，是○○○○學院編制表與系爭
      聘任要點相互扞格，本案顯有窒礙難行或矛盾處，縱屬補
      充及細節性規定，其窒礙難行及矛盾處仍客觀存在，未見
      被告檢討改進而使原告權利繼續受到侵害。況教育人員待
      遇條例所定學術研究費，當然是被告發給教育人員任用條
      例聘任之研究員及副研究員薪給之唯一法源，系爭聘任要
      點牴觸部分，自屬無效。
    ⒋原告各類書卷均未曾要求比照他人，更未曾表示他人係以
      副教授支領薪資，保訓會無中生有自屬重大瑕疵，而應予
      廢棄系爭復審決定。
    ⒌原告引用行政院人事行政局（現改制為行政院人事行政總
      處）96年10月3日局給字第0960063748 號函，係為說明學
      術研究費應依資格發給，與職務無涉，保訓會在未釐清本
      案是否適用教師待遇條例下，即主張本案不適用上開函釋
      ，顯過速斷。且世間本無相同個案，需探究事物本質與屬
      性，與相關法規及函釋之意旨、精神綜合判斷，本函釋既
      涉及公法上財產請求權及支給學術研究費之爭點，即應就
      意旨相通之函釋，併同綜合考量。
  ㈢依○○○○學院組織法第6 條、教育人員任用條例第4 條第2 項
    所附「社會教育機構專業人員與各級學校教師職務等級比照
    表」，原告既屬準用教育人員任用條例聘任之副研究員，且
    已取得副教授證書，自應比照副教授職務等級，依全國軍公
    教員工待遇支給要點及公立大專校院人員學術研究加給表等
    規定核給待遇，被告將副研究員之職務等級及待遇比照助理
    教授之職務等級，應有錯誤。
  ㈣被告所稱全國軍公教員工待遇支給要點及公立大專校院人員
    學術研究加給表，其內容均無助理教授之規定，此際○○○○學
    院組織編制表及系爭聘書應如何比照助理教授敘薪。且上開
    支給要點之母法為公務人員俸給法，其中第19條第1 項規定
    已明定不得另行自定俸給項目及數額支給，爰僅能依照教師
    待遇條例第21條後段，準用公立學校教師規定比照給薪。且
    被告所稱公立大專校院人員學術研究加給表，即係依教師待
    遇條例第15條規定訂立，何以本件不適用教師待遇條例。況
    依○○○○學院組織法第6 條、系爭聘任要點第16點規定，自應
    依據教師待遇條例第22條第1 項規定，否則給薪於法無據。
    另依上開支給要點第4 點第2 項第5 款前段規定，原告既取
    得教育部審定之副教授資格，自得支領副教授等級之學術研
    究費。
  ㈤被告組織兼具研究與教育訓練性質，與一般行政機關有別，
    因此立法理由上參採國立故宮博物院組織編制表，員額聘鑑
    報告亦有相同說明比照，況系爭聘任要點亦明定副研究員得
    聘任副教授。為此，原告既經教育部審定具有副教授資格，
    自應依據前開系爭聘任要點支領副教授學術研究費。且原告
    到任迄今，被告辦理多次內部晉升研究員案均未徵詢原告，
    且被告似無權審定教育人員升等副教授資格，若依據前開規
    定將未具副教授資格者晉升為研究員，其學術研究加給卻比
    照副教授，恐違反上開支給要點與公務人員俸給法相關規定
    ，依法必須追繳薪資。而對於已具副教授資格之原告，不能
    依法支領副教授級學術研究加給，所受權益損害，被告負有
    不可推卸之責任。
  ㈥是○○○○學院編制表有關副研究員之備考欄部分，並未配合系
    爭聘任要點辦理修正，未就原告取得副教授資格後之權益積
    極行政，並已違反教育人員相關法令，以致原告權益嚴重損
    害等情，並聲明：撤銷復審決定及原處分，並就關於105 年
    1 月1 日至106 年12月31日聘期，應依據教師待遇條例第15
    條第1 項第2 款之規定，自起資日105 年8 月1 日起，請領
    副教授等級之學術加給4 萬5,250 元，並應補發105 年8 月
    1 日至106 年12月之副教授與助理教授學術研究費差額9 萬
    6,815 元，合計被告應給付原告10萬5,357 元。
四、被告則以：
  ㈠按○○○○學院組織法第6條規定及系爭聘任要點第1、2、9點規
    定，系爭聘任要點乃為○○○○學院組織法第6 條相關細節性及
    技術性事項而訂立。復按各機關職稱及官等職等員額配置準
    則第3條第1項及第4條第1項規定，制定○○○○學院組織法暨○○
    ○○學院編制表。另依○○○○學院組織法第5、6條規定及○○○○學
    院編制表「副研究員」備考欄二，並依教育人員任用條例第
    22條第1項、同條例施行細則第4條第2 項、教育部與原行政
    院人事行政局另案96年12月17日保訓會保障事件審查會96年
    第50次會議，可見被告準用教育人員任用條例聘任之副研究
    員，其職務等級及待遇自應比照助理教授之職務等級，依全
    國軍公教員工待遇支給要點及公立大專校院人員學術研究加
    給表等規定核給待遇。其性質係基於組織法規明定之機關編
    制用人，屬編制內受有俸給之公務員。
  ㈡依教育人員任用條例第22條第1 項、同條例第4 條第2 項、
    教師待遇條例第9 條第1 項、同條例第11條第1 項、同條例
    第15條第1 項等規定，聘任人員之薪給（含薪級及學術研究
    加給）與所聘職務有關，仍應依所聘職務核給待遇。且依原
    告聘書所載，每月薪給應比照助理教授薪額敘薪，可見原告
    職務為比照助理教授資格之副研究員。且觀諸教育人員相關
    法令規定，尚無學術研究加給應照審定資格支給之規定，自
    難據以要求支領副教授級之學術加給及學術研究費差額。另
    司法院大法官釋字第312 號解釋係就公務員退休請領福利互
    助金所生爭執之救濟程序予以解釋，與原告所訴事由並不相
    同。且原告所引用之行政院人事行政局（現改制為行政院人
    事行政總處）96年10月3 日局給字第0960063748號函，僅就
    校長職務代理人在法無明文規定支給標準下，應如何支領學
    術研究費之爭議說明，此與原告所訴內容不同，自不足採。
  ㈢另就原告主張系爭復審決定具多處謬誤之處，說明如後：
    ⒈○○○○組織法第6 條及○○○○學院編制表、教育人員任用條例
      第22 條第1項、同條例施行細則第4條第2項、教育部與原
      行政院人事行政局另案96年12月17日保訓會保障事件審查
      會96年第50次會議，並無被告聘任人員之職務等級應適用
      教師待遇條例等規定，系爭復審決定並無矛盾之處。
    ⒉依司法院大法官釋字第443 號解釋理由書，何種事項應以
      法律直接規範或得委由命令予以規定，與所謂規範密度有
      關，應視規範對象、內容或法益本身及其所受限制之輕重
      而容許合理之差異，若僅屬執行法律之細節性、技術性事
      項，則得由主管機關為必要之規範，被告為廣納人才多元
      進用，及建立聘任人員管理制度，訂有系爭聘任要點相關
      規定，俾辦理遴聘及聘任等事項，難謂與○○○○學院編制表
      相互扞格。
    ⒊且被告進用準用教育人員任用條例聘任之副研究員，其職
      務等級及待遇均比照助理教授之職務等級，依全國軍公教
      員工待遇支給要點及公立大專校院人員學術研究加給表等
      規定核給待遇，並無任何處理不一致或不公平之情事。
  ㈣教育人員任用條例第2 條與教師待遇條例第5 條及第22條第1
     項規定，已分別規範教育人員任用條例與教師待遇條例之
    適用對象。且依○○○○學院組織法第6 條規定及○○○○學院編制
    表「副研究員」備考欄二，可見被告比照助理教授資格聘任
    之副研究員，尚非該當教育人員任用條例及教師待遇條例所
    稱之教育人員及教師。從而，亦不適用教師待遇條例第22條
    第1 項規定，且依系爭聘任要點第16點規定，該要點未規定
    事項，有關薪給、退休、撫卹、保險等事項，比照教育人員
    相關法令規定，原告所訴應對法律規定有所誤解，所謂準用
    亦非完全適用所援引之法規，僅在性質容許之範圍內類推適
    用，仍應依事項之性質而為變通及適用。
  ㈤全國軍公教員工待遇支給要點第4 點第2 項第5 款前段所稱
    銓敘審定，揆諸銓敘部組織法第1 條及銓敘部組織法第4、5
    條規定，係指銓定公務人員任用資格條件及敘定等級俸給之
    意，其主管機關為銓敘部。至於教師資格審定，依專科以上
    學校教師資格審定辦法第29條規定，顯與公務人員銓敘審定
    之主管機關、意義及程序上均有不同，原告所訴應對法律規
    定有所誤解。又依○○○○學院組織法第2 條規定，被告掌理事
    項具有高度公權力性質，如完成高普初特考考試程序，及升
    任高一官等等任用資格之取得等，就其組織定位仍為一般行
    政機關。依系爭聘任要點第3、6點規定，本學院聘任副研究
    員亦有升等為研究員之規定，惟機關用人與否，本屬機關首
    長之權責，自無須徵詢該員意願。且依系爭聘任要點第3、6
    點規定，非指助理教授升等為副教授等大專以上教師之升等
    ，而係指聘任職務職稱之升等。
  ㈥系爭聘任要點第4 點規定係本學院為廣納人才多元進用，而
    訂定之副研究員聘用資格條件，與公務薪資結構無涉。況就
    公務人員進用及俸（薪）給之整體關聯性綜合判斷，公務人
    員進用後方有俸（薪）給之核敘，二者具先後順序具有不可
    分割之關係。被告聘任副研究員之薪給乃以其所占職稱，受
    ○○○○學院編制表之規範，原告無法據以要求支領副教授級之
    學術研究加給。是被告聘任之研究員及副研究員，其職務等
    級及待遇並未比照教師待遇條例相關規定，系爭復審決定及
    原處分於法並無違誤等語，資為抗辯，並聲明求為判決駁回
    原告之訴。
五、本院之判斷：
  ㈠按98年11月18日修正公布之○○○○學院組織法第5條及第6條分
    別規定：「本學院各職稱之官等職等及員額，另以編制表定
    之。」○○○○學院編制表「副研究員」之備考欄載明：「二、
    必要時其中2 人比照助理教授之資格聘任」、「本學院為應
    業務需要，得置研究員及副研究員，其中2分之1得準用教育
    人員任用條例相關規定聘任之」；再依系爭聘任要點第2點
    及第9點亦規定：「本要點所稱聘任人員，指依本學院組織
    法第6 條規定，準用教育人員任用條例相關規定聘任之研究
    員及副研究員」、「本學院聘任之研究員、副研究員應訂立
    聘約，其內容包括聘期、工作項目、薪給、權利、義務及違
    反義務之責任等事項。」。由此可見，被告可依○○○○組織法
    第6 條及系爭聘任要點之規定，準用教育人員任用條例聘任
    研究員及副研究員之專業人員，並應訂立聘約載明權利義務
    事項。再參以系爭聘任要點第16條規定：本要點未規定之事
    項，有關薪給、退休、撫卹、保險等事項，比照教育人員相
    關法令，其他事項比照公務人員相關法令規定辦理。而關於
    薪給之部分，依同要點第9 條規定，亦非不得以雙方之聘約
    而予約定。
  ㈡復按行政程序法第135 條規定：「公法上法律關係得以契約
    設定、變更或消滅之。但依其性質或法律規定不得締約者，
    不在此限。」是以行政契約係以雙方當事人之合意為基礎，
    而設定、變更或消滅兩造之公法上權利義務關係。經查，原
    告係被告於99年8月6日起依○○○○學院組織法第6 條規定初聘
    之「副研究員」，其後各年度亦均續聘為「副研究員」，且
    聘約上均記載：「每月薪給比照助理教授…」（見本院卷第1
    71至188 頁）。又觀諸○○○○學院組織法第2條規定，被告係
    掌管○○○○培訓相關研究及執行事項，而被告所發給原告之10
    5 年度○○○○學院聘書（下稱系爭聘書）之內容，均係依系爭
    聘任要點第9 點就「聘期、工作項目、薪給、權利、義務及
    違反義務之責任等事項」有詳細之約定，並經受聘人即原告
    之同意，而為兩造訂定之聘任契約，以達成被告有效執行○○
    ○○培訓相關業務之公法上目的，是本件聘任契約之性質應屬
    行政契約，要屬無疑。且行政契約係以雙方當事人合意為基
    礎，除就行政程序法第135 條但書所定性質及法律規定不得
    締約之情況下，聘用人與受聘人就聘約內容之主要事項需達
    成意思表示之合致，雙方自得自由形成聘約內容，而薪給部
    分自屬兩造聘任關係應達成合致並遵循之事項。
  ㈢被告於105 年度續聘原告時，系爭聘書明確記載：「茲續聘
    黃靖麟先生為本學院聘任副研究員，並訂定聘約如下：一、
    薪俸：105年度每月薪給比照助理教授12級410元薪額敘薪。
    105年度年終成績考核如考列乙等以上，106年度每月薪給比
    照助理教授11級430元薪額敘薪。二、本聘約有效期間自105
    年1月1日起至106年12月31 日止。…四、…受聘人於接到聘書
    1 週內，如不應聘或無法遵守本聘約者，應將聘書退還本學
    院，是為不應聘或不續聘。」，此有被告所發給原告之聘書
    可參（見本院卷第175至176 頁），可見原告已同意105年度
    受聘期間之每月薪給應比照「助理教授」等級敘薪，且兩造
    均未合意有任何條件可變動上開薪給給付事宜。
  ㈣從而，原告雖主張其於105 年8 月1 日起即已取得副教授資
    格，請求被告應依「副教授」等級給付學術加給及學術研究
    費云云。惟兩造間既為聘任契約關係，則權利義務事項自應
    依系爭聘書約定之內容處理，觀諸系爭聘書之內容，被告於
    105 年度聘期僅同意比照助理教授之等級，聘任原告擔任副
    研究員，原告自不得要求被告改以副教授等級敘薪，此已違
    反系爭聘任契約關於薪給事項之約定。況系爭聘任要點第4
    點係分別就「領有副教授資格者」、「領有助理教授資格者
    、「領有博士學位者」等三種資格為聘任被告所屬之副研究
    員，上開資格之要求，係為確保其具備擔任副研究員之能力
    ，以維持○○○○培訓執行及研究業務之品質，但且有上開聘任
    資格並非必然等同需以該資格領取薪給，而兩造既屬聘任契
    約關係，薪給部分自應回歸聘任時所要求擔任之職務及兩造
    對於薪給之約定而定。況對於具備較高等級之資格者而言，
    亦非不能基於其他因素之考量，自由決定較低級別之職務及
    薪給，系爭聘書內容既未約定以副教授資格敘薪，自無
    理由強加此部分之給付義務予被告。故被告依照系爭聘書第
    1 條規定以助理教授等級給付薪給予原告，於法並無任何違
    誤之處，亦不受原告於聘期內是否取得副教授資格而影響。
  ㈤原告雖另執前詞以為爭執，惟按：
    ⒈原告係被告依○○○○學院組織法第6 條準用教育人員任用條
      例聘任之副研究員，其性質乃屬契約定期聘用之未具公務
      人員任用資格之人員，而公務人員保障法第3條第1項規定
      ：「本法所稱公務人員，係指法定機關（構）及公立學校
      依公務人員任用法律任用之有給專任人員」，可見原告身
      分顯與公務人員保障法之公務人員身分有別。至公務人員
      保障法第102條第4款雖有將各機關依法聘用之人員準用公
      務人員保障法之規定，但所謂準用係指就某事項所定之法
      規，在於性質不相牴觸之範圍內，變通且間接適用所援引
      之法規，亦即準用並非指完全適用所援引之法規，而僅在
      應予準用事項之性質所容許之範圍內類推適用之。兩造屬
      聘任之行政契約關係，並已依系爭聘任要點第9 點於系爭
      聘書內載明薪給條件，兩造權利義務關係自應遵循系爭聘
      書之約定，而無須另行準用其他法律處理，且就薪給性質
      部分亦無準用公務人員保障法第9、14 條規定之必要，是
      原告主張系爭聘任要點違反公務人員保障法相關規定及俸
      給法定主義云云，應非可採。
    ⒉又系爭聘任要點第4 點係規定具有副教授資格或助理教授
      資格或具博士學位者（未規定須具有何資格），在符合一
      定條件下可由被告聘任為副研究員，系爭聘任要點第9 點
      則規定副研究員之薪給內容應於聘約內明訂，且觀諸系爭
      聘任要點其餘規定，均無副研究員薪給應依資格而給付之
      規範；再參以○○○○學院組織法第5 條規定：「學院各職稱
      之官等職等及員額，另以編制表定之」、第6 條規定「研
      究員及副研究員，其中二分之一得準用教育人員任用條例
      相關規定聘任之」，而依○○○○學院編制表（見本院卷第75
      頁）關於副研究員之員額為為四名，其備考欄亦記載「必
      要時其中二人得比照助理教授之資格聘任」，此與系爭聘
      任要點第4、9點規定相互觀之，可見副研究員縱有副教授
      資格，被告仍可比照「助理教授」聘任並於聘約內約定以
      「助理教授」之等級給付薪給，況系爭聘任要點第4點第3
      項亦定有具有「博士學位」（未規定須具教授或副教授資
      格）在符合一定條件下亦可由被告聘任為副研究員，此係
      依受聘人之學歷而為聘任資格，更足認實際受聘者之薪給
      仍應依雙方所簽訂之契約而支給。原告主張應依副教授資
      格給付薪給，顯與上開規定有違，且系爭聘任要點與○○○○
      學院編制表亦無任何扞格之處。
    ⒊原告復主張依系爭聘任要點第2、4、16點規定，而應比照
      教育人員相關法令給付副教授等級之學術研究費及學術加
      給云云，惟系爭聘任要點第2 點僅在定義「聘任人員」之
      用語，無從依該條準用其他法律；系爭聘任要點第4 點僅
      在定義副研究員聘任時應具之資格，無從藉以判斷薪給給
      付之內容；又系爭聘任要點第16點雖稱：「本要點未規定
      事項，有關薪給、退休、撫卹、保險等事項，比照教育人
      員相關法令，其他事項比照公務人員相關法令辦理。」惟
      系爭聘任要點第9 點已明定將薪給之權利義務事項訂立聘
      約內，且系爭聘書第1 條已規定給付原告薪給之內容，可
      見薪給事項非屬系爭聘任要點未規定事項，而無須再以系
      爭聘任要點第16點準用其他法令規定。
    ⒋況上開規定內所稱比照，係為避免法條文字之繁瑣，而將
      某種事項明定比照其類似已有之規定為處理，性質上亦非
      完全適用所援引之法規，而僅在性質不相牴觸之範圍內予
      以類推適用。本件兩造既屬聘任契約關係，自應優先適用
      系爭聘書約定處理，系爭聘書第1條既已約定105年度聘期
      內均比照「助理教授」等級敘薪，並於系爭聘任要點第 7
      點至第9點明定升等「研究員」及「改聘」之程序，而第8
      規亦明定「須依研究員出缺情形，簽報核定」，更足認就
      薪給部分除非有「升等」及「研究員出缺」並經「改聘」
      之情事，否則自應遵循系爭聘書第1 條之約定，以符合兩
      造於訂立系爭聘書時關於薪給條件約定之真意。且原告僅
      屬契約定期聘用之未具公務人員任用資格者，其性質上自
      與單純屬於教育人員及具有公務人員任用資格者有間，在
      準用之際自應考量性質上之差異，而不宜要求全面適用公
      務員及教育人員之所有法規。
    ⒌原告主張應依系爭聘任要點第16點比照教師待遇條例第13
      、15條敘薪云云。惟兩造薪給事項已明定於系爭聘書中，
      而應以助理教授之薪級敘薪，業如前述。且觀諸教師待遇
      條例第13、15條規定，前者內容僅在就三種加給為定義，
      後者內容僅在說明公立學校教師學術研究加給規定，其中
      僅表示大專教師應按教授、副教授、助理教授及講師四級
      支給，並未否認高等級資格擔任低等級職務之可能，何況
      上開條文均無涉被告聘任副研究員之薪給制度，而兩造間
      成立之副研究員聘任契約既已約定以「助理教授」等級給
      付薪給，與上開規範毫無關係，難認被告於法有何違誤之
      處。
    ⒍至於原告所引用之行政院人事行政局（現改制為行政院人
      事行政總處）96年10月3日局給字第0960063748 號函，其
      內容係載稱公立學校校長之職務代理人請領學術研究費及
      其他加給時，本應按校長標準支給學術研究費及其他加給
      ，但因現行並未訂有校長相關支給標準而依職務代理人所
      具教師資格支給等語（見北高行卷第49至50頁）。由此可
      見，上開函釋係針對公立學校校長之職務代理人之類型，
      與本案被告聘任之副研究員薪給乙案無涉，況上開函釋內
      容亦指原則上應按職務類型支給，而公立學校校長職務代
      理人係因法無明文而以教師資格支給，顯非必然均以資格
      發給薪資，原告以此主張，容有誤會。
    ⒎至教師待遇條例第22 條第1項規定已載明適用本條之主體
      為「軍警學校及矯正學校依教育人員任用條例規定聘任之
      專任教師」，顯與○○○○學院之副研究員無涉，無從以此認
      定被告有何應依副教授資格給付薪給之義務。又全國軍公
      教員工待遇支給要點第4 點第2項第5款前段僅規定：「職
      務加給、技術或專業加給均依其銓敘審定職等支給。」上
      開所謂銓敘審定係指銓定公務人員任用資格並敘定其等級
      俸給，與身為契約定期聘任未具公務人員任用資格之原告
      無涉，且其條文內容亦無從據以請求被告將助理教授等級
      改為副教授等級之薪給。另依教師任用條例施行細則第4
      條第2項之社會教育機構專業人員與各級學校教師職務等
      級比照表，國立及直轄市立社教機構之副研究員，相對於
      各級學校教師職務等級內「副教授4 級」至「助理教授13
      級」之間，故被告與原告間於系爭聘書內約定薪給條件為
      「105年度每月薪給比照助理教授12級410元薪額敘薪。10
      5年度年終成績考核如考列乙等以上，106年度每月薪給比
      照助理教授11級430 元薪額敘薪」，尚屬符合上開職務等
      級比照表之規定，原告主張取得副教授資格之助理研究員
      必然應依副教授資格敘薪，顯與社會教育機構專業人員與
      各級學校教師職務等級比照表不符，亦無從據以認定被告
      具有給付之義務。
    ⒏末查，原告雖爭執本件聘任關係應比照教育人員相關規定
      ，以教育部審定符合之教師資格發給薪給，而不應以擔任
      職務為判斷云云，惟關於薪給之標準已於原告聘約所明定
      ，況教育部發給之教師證書，實為確認教師具備該等級學
      經歷資格之證明文件，並無強制大學僅能按教師證書級別
      聘任之效力，兩造間就聘任關係之薪給約定，本即應回歸
      聘任人及受聘人間聘約約定。
    ⒐是以，觀諸系爭聘書及相關法規規定，均無任何在聘期內
      可單方恣意變動薪俸條件之依據，亦無可請求比照支領副
      教授等級薪給之規定，被告於105 年度聘期內係以「副研
      究員」聘任原告，兩造並合意約明「每月月薪比照助理教
      授敘薪」，自不得任意於聘期內僅由原告單方片面要求即
      改以副教授等級敘薪，否則即有違反系爭聘書第1 條約定
      之虞，被告否准支領副教授學術加給、學術研究費之請求
      ，於法應屬有據。
六、綜上所述，原告上開主張各節，均非可採。兩造權利義務關
    係應依系爭聘任契約之內容，原告薪給既已約定比照助理教
    授等級敘薪，聘期內均不得變更敘薪之等級，原處分並無違
    法，復審決定予以維持，核無不合。原告提起本件訴訟訴請
    撤銷原處分及復審決定，並請求依據教師待遇條例第15條第
    1項第2 款之規定，自起資日105年8月1日起，請領副教授等
    級之學術加給4萬5,250元，並補發105年8月1日至106年12月
    之副教授與助理教授學術研究費差額9萬6,815元，合計10萬
    5,357元之部分，均為無理由，應予駁回。
七、本件判決基礎已臻明確，兩造其餘攻防方法及訴訟資料經本
    院斟酌後，核與判決結果不生影響，爰不一一詳予論述，併
    此指明。
據上論結，本件原告之訴為無理由，依行政訴訟法第98 條第1項
前段，判決如主文。
中　　華　　民　　國　   107　　年　　5　　月　　1　　日
                  行政訴訟庭　法　官　 徐文瑞
上為正本係照原本作成。
如不服本判決，應於送達後20日內，向本院提出上訴狀，其未表
明上訴理由者，應於提出上訴後20日內向本院補提理由書（均須
按他造人數附繕本）。上訴理由應表明關於原判決所違背之法令
及其具體內容，或依訴訟資料可認為原判決有違背法令之具體事
實。
中　　華　　民　　國　   107　　年　　5　　月　　1　　日
                              書記官　 朱亮彰